台灣高等法院台中分院刑事判決　　　　　　　　　　九十一年度上易字第一八號
　　上　訴　人
　　即　被　告　乙○○
　　自　訴　人　金儷實業股份有限公司　設台南市○○區○○路六段七四號
　　代　表　人　呂耀凱
　　代　理　人　甲○○
　　　　　　　　丙○○
右上訴人因違反專利法案件，不服臺灣台中地方法院九十年度自字第四二九號中華民
國九十年十二月十九日第一審判決，提起上訴，本院判決如左：
    主      文
上訴駁回。
    事      實
一、乙○○明知金儷實業股份有限公司（下稱金儷公司）所創作之「保溫提鍋之鍋蓋
    構造」，業於民國（下同）八十九年一月間向經濟部智慧財產局申請新型專利，
    經經濟部智慧財產局審定於同年九月二十一日公告，於九十年一月七日取得第一
    六三八０六號新型專利，並為專利權人（專利權期間自八十九年九月二十一日起
    至一０一年一月三日止），竟基於概括之犯意，未經金儷公司同意，自八十九年
    九月間某日起至八十九年十二月下旬某日止，在台中縣豐原市○村路二七一巷七
    九號所經營之「協洲塑膠企業股份有限公司」（下稱協洲公司），連續仿製金儷
    公司之「保溫提鍋之鍋蓋構造」新型專利而製造保溫提鍋，並對外販賣牟利，致
    侵害金儷公司之專利權。
二、案經金儷公司提起自訴。
    理      由
一、訊據被告乙○○固坦承有製造前揭保溫提鍋，並且對外販賣之事實不諱，惟矢口
    否認有為何侵害專利權之犯行，辯稱：(1)伊於八十九年五月二十三日即因外國客
    戶攜帶涉案商品做為樣品，經確認後於八十九年六月八日下單訂購，被告一次生
    產製造完成四千五百個，分次輸出。本件專利公告日期為八十九年九月二十一日
    ，伊於上開生產時間並不知專利事實。(2)上開樣品上並無取得專利或專利申請中
    之標示。(3)被告於接獲自訴人通知後即與自訴人協商，並表示尊重自訴人之專利
    權云云。
二、本院查：
  (一)自訴人金儷公司為第一六三八０六號「保溫提鍋之鍋蓋構造」新型專利之專利權
    人，專利期間均自八十九年九月二十一日起至一０一年一月三日止，有專利證書
    影本一紙在卷可稽。而上開新型專利之申請及申請之專利範圍，係於八十九年九
    月二十一日在中華民國專利公報，以編號四０六五四九號公告之事實亦有該專利
    公報附卷可參，是自訴人確享有上開新型專利權應無疑義。
  (二)又被告所製造之保溫提鍋，經自訴人委託專利侵害鑑定機構財團法人中國生產力
    中心鑑定結果，認被告經營之協洲公司所製造之「Food  Warmer之鍋蓋」與自訴
    人所有之第00000000號「保溫提鍋之鍋蓋構造」專利案（新型第一六三
    八０六號專利權）之申請專利範圍相同，有該中心專利鑑定報告乙份附卷可憑，
    被告對於此部分之事實亦自白在卷。且自訴人於九十年五月一日即對被告寄發存
    證信函，通知被告其所生產之保溫提鍋已侵害自訴人之新型專利，有存證信函乙
    份在卷可參。
  (三)被告雖辯稱：其係於自訴人取得專利權前生產前揭產品，伊並不知所製造之保溫
    提鍋侵害自訴人之專利權云云。然查：I被告於本院調查自承：伊從事製造出口
    近三十年，且於接受客戶訂貨時，均會查詢近十年相關產品之專利權相關資料，
    以避免觸法等語，是被告對避免侵害自訴人上開產品新型專利權，以其經驗及實
    際作法，係處於完全可以防範之地位。II被告於九十年之雜誌上仍刊登該侵權產
    品之廣告，有２００１ＢＵＹＥＲ′Ｓ  ＧＵＩＤＥ扣案可考。III被告以上開侵
    權產品參加九十年四月十七日至二十日，在香港會議展覽中心所舉行之香港家庭
    用品展之事實，業據被告自承在卷，並有展覽目錄一本扣案可考，被告於上開專
    利公告後，仍於專業雜誌刊登廣告，參加商展，以推銷其產品，顯見所辯，僅於
    八十九年六月間一次生產四千五百個產品云云應非事實。Ⅳ抑且被告於接獲自訴
    人通知，知悉其有侵害自訴人專利權，進行協商之際，依被告所陳，竟將其以二
    百多萬元所開發，違法製造上開產品之模具出售舊貨商，而拒絕自訴人交付或銷
    毀該模具，亦見無於事後妥為處理之誠意。本件事證明確，被告犯行洵堪認定，
    應予依法論科。
三、核被告乙○○所為，係犯專利法第一百二十五條之侵害新型專利權罪、第一百二
    十八條之販賣侵害新型專利物品罪。被告多次犯行，均時間緊接，所犯為構成要
    件相同之罪，為連續犯，應均依刑法第五十六條之規定以一罪論，並均加重其刑
    。又被告所犯上開二罪，有方法與目的之牽連關係，為牽連犯，應依刑法第五十
    五條規定從較重之侵害新型專利權罪處斷。原審因而適用刑事訴訟法第三百四十
    三條、二百九十九條第一項前段，專利法第一百二十五條、第一百二十八條，刑
    法第二條第一項前段、第十一條前段、第五十六條、第五十五條、修正後刑法第
    四十一條第一項前段，罰金罰鍰提高標準條例第二條等規定，並審酌被告之品行
    、犯罪之動機、目的、手段、所生之危害及犯罪後態度等一切情狀，量處有期徒
    刑四月，並諭知易科罰金折算標準，其認事用法核無違誤，量刑亦屬允當，上訴
    意旨猶執陳詞否認犯罪，其上訴為無理由，應予駁回。
四、據上論斷，應依刑事訴訟法第三百六十八條，判決如主文。
中      華      民      國      九十一  年      三      月      二十    日
                                臺灣高等法院臺中分院刑事第四庭
                                      審判長法　官　洪　耀　宗
                                            法　官　江　德　千
                                            法  官　劉　登　俊
右正本證明與原本無異。
不得上訴。
                                            書記官　鄧　智　惠
中      華      民      國      九十一  年      三      月      二十一  日
                                                                        Ａ
